臺灣新北地方法院刑事判決
110年度審易字第1940號
公  訴  人  臺灣新北地方檢察署檢察官
被      告  顧元銘


            張晉瑞
                    身分證統一編號：Z000000000號        住新北市○○區○○路000巷00弄0號0樓
上列被告等因竊盜案件，經檢察官提起公訴（110年度偵字第368
69號），被告等於準備程序中就被訴事實為有罪之陳述，本院裁
定進行簡式審判程序，茲判決如下：
    主  文
顧元銘共同犯攜帶兇器竊盜罪，處有期徒刑陸月，如易科罰金，
以新臺幣壹仟元折算壹日。扣案之手電筒壹支、鋼剪壹把、剪刀
壹把沒收。
張晉瑞共同犯攜帶兇器竊盜罪，處有期徒刑陸月，如易科罰金，
以新臺幣壹仟元折算壹日。
    事  實
一、顧元銘、張晉瑞共同意圖為自己不法之所有，基於竊盜之犯
    意聯絡，於民國110年9月5日22時許，先騎乘機車至吳金龍
    所管理、位在新北市○○區○○○路000○00號某鐵皮工廠外，自
    該鐵皮工廠後門而進入其內，並攜帶客觀上足以為兇器使用
    之鋼剪1把、剪刀1把作為工具，繼而以上開工具剪斷及拆除
    工廠內之電線後，再予以竊取1批電線得手。嗣顧元銘、張
    晉瑞準備離開現場之際，適為吳金龍發覺有異並報警處理，
    經巡邏員警當場查獲，且扣得前述所竊電線1批（約23.4公
    斤，業已發還）及手電筒1支、鋼剪1把、剪刀1把等工具。
二、案經新北市政府警察局林口分局報告臺灣新北地方檢察署檢
    察官偵查起訴。
    理  由
一、按除被告所犯為死刑、無期徒刑、最輕本刑為3 年以上有期
    徒刑之罪或高等法院管轄第一審案件者外，於第一次審判期
    日前之準備程序進行中，被告先就被訴事實為有罪之陳述時
    ，審判長得告知被告簡式審判程序之旨，並聽取當事人、代
    理人、辯護人及輔佐人之意見後，裁定進行簡式審判程序，
    刑事訴訟法第273 條之1 第1 項定有明文。本件被告所犯係
    死刑、無期徒刑、最輕本刑為3 年以上有期徒刑以外之罪，
    其於準備程序中就被訴事實為有罪之陳述，經本院告知簡式
    審判程序之旨，並聽取公訴人及被告之意見後，認宜進行簡
    式審判程序，爰依上開規定裁定行簡式審判程序。
二、上揭事實，業據被告二人於警詢、偵查、本院準備程序及審
    理時均坦承不諱，核與證人即被害人吳金龍於警詢時之證述
    情節相符，並有新北市政府警察局林口分局扣押筆錄、扣押
    物品目錄表、贓物認領保管單、現場及上開電線、工具照片
　　附卷可稽，被告二人犯行堪予認定。
三、按刑法第321 條第1 項第2 款所謂毀越門窗，其「越」指踰
    越而言，如係從門走入或開鎖啟門入室，均不得謂為踰越門
    窗（最高法院77年度台上字第1130號判決意旨參照）。查被
    告二人係自上址鐵皮工廠後門進入竊盜，有現場照片（見偵
    查卷第32頁）在卷可稽，依前揭說明，其顯無踰越門窗之行
    為。次按刑法第321 條第1 項第3 款之攜帶兇器竊盜罪，係
    以行為人攜帶兇器竊盜為其加重條件，此所謂兇器，其種類
    並無限制，凡客觀上足對人之生命、身體、安全構成威脅，
    具有危險性之兇器均屬之，且祇須行竊時攜帶此種具有危險
    性之兇器為已足，並不以攜帶之初有行兇之意圖為必要（最
    高法院79年台上字第5253號判例意旨參照）。查被告二人於
    行竊時所使用之鋼剪1把、剪刀1把，為鐵器且質地堅硬，持
    之揮擊自足以對人之生命、身體造成威脅，顯為具有危險性
    之兇器無訛。是核被告二人所為，均係犯刑法第321 條第1 
    項第3 款之攜帶兇器竊盜罪（公訴人誤載為係犯刑法第321
    條第1項第3款、第2款之攜帶兇器毀越門扇竊盜罪應予更正
    ）。被告二人就上開犯行間，有犯意聯絡及行為分擔，均為
    共同正犯。爰審酌被告二人正值青壯，不思以合法方式獲取
    所需，反任意竊取他人財物，破壞社會治安，兼衡渠等之素
    行、犯罪動機、目的、手段，所竊取財物之價值，以及犯後
    態度等一切情狀，分別量處如主文所示之刑，並均諭知易科
    罰金之折算標準，以資懲儆。扣案之手電筒1支、鋼剪1把、
    剪刀1把，為被告顧元銘所有供本件犯罪所用之物，業據其
    供承在卷（見偵查卷第56頁），爰依刑法第38條第2 項規定
    宣告沒收。至被告二人犯罪所得之物，業已實際合法發還被
    害人，有贓物認領保管單（見偵查卷第28頁）可據，依刑法
    第38條之1 第5 項之規定，自不予宣告沒收或追徵，併此敘
    明。
據上論斷，應依刑事訴訟法第273 條之1 第1 項、第299 條第1
項前段，刑法第28條、第321 條第1 項第3 款、第41條第1 項前
段、第38條第2 項、第38條之1 第5 項，刑法施行法第1 條之1 
第1 項，判決如主文。
本案經檢察官黃筵銘提起公訴，檢察官陳漢章到庭執行職務。
中　　華　　民　　國　　111 　年　　1 　　月　　13　　日
                  刑事第二十四庭  法  官  徐子涵
上列正本證明與原本無異。
如不服本判決，應於判決送達後20日內敘明上訴理由，向本院提
出上訴狀 (應附繕本) ，上訴於臺灣高等法院。其未敘述上訴理
由者，應於上訴期間屆滿後20日內向本院補提理由書「切勿逕送
上級法院」。
                                  書記官　游士霈　　　　
中　　華　　民　　國　　111 　年　　1 　　月　　13　　日
附錄本案論罪科刑法條全文：
中華民國刑法第321條
犯前條第 1 項、第 2 項之罪而有下列情形之一者，處 6 月以
上 5 年以下有期徒刑，得併科 50 萬元以下罰金：
一、侵入住宅或有人居住之建築物、船艦或隱匿其內而犯之。
二、毀越門窗、牆垣或其他安全設備而犯之。
三、攜帶兇器而犯之。
四、結夥三人以上而犯之。
五、乘火災、水災或其他災害之際而犯之。
六、在車站、港埠、航空站或其他供水、陸、空公眾運輸之舟、
    車、航空機內而犯之。
前項之未遂犯罰之。